zh-TW: 車窗玻璃著色等級: 透明 (無染色); 深色 (隱私玻璃); 淺色; 中等顏色; 未知/未指定; 極深色; 其他
ja: 窓ガラス着色レベル: 透明 (着色なし); ダーク (プライバシー); ライトティント; ミディアムティント; 不明/未指定; 非常に暗い; その他
hr-HR: Razina zatamnjenja prozorskog stakla: Prozirno (bez zatamnjenja); Tamno (za zaštitu privatnosti); Blago zatamnjeno; Srednje zatamnjeno; Nepoznato / nije navedeno; Vrlo tamno; Ostalo
tr: Pencere camı ton seviyesi: Şeffaf (renklendirme yok); Koyu (gizlilik); Açık renkli; Orta renkli; Bilinmiyor/Belirtilmedi; Çok koyu; Diğer
sv: Toningsnivå för fönsterglas: Genomskinlig (ingen toning); Mörk (insynsskydd); Ljus toning; Medium toning; Okänd/ej angiven; Mycket mörk; Övrigt
pt-PT: Nível do vidro da janela: Transparente (não fumado); Escuro (privacidade); Ligeiramente fumado; Fumado médio; Desconhecido/não especificado; Muito escuro; Outro
nl: Ruit glas tint niveau: Transparant (niet-getint); Donker (privacy); Licht getint; Medium getint; Onbekend/niet gespecificeerd; Zeer donker; Overige
de: Tönungsgrad des Fensterglases: Transparent (keine Tönung); Dunkel (Sichtschutz); Leichte Tönung; Mittlere Tönung; Unbekannt/Nicht angegeben; Sehr dunkel; Sonstige
th: ระดับความเข้มของฟิล์มกรองแสงหน้าต่าง: โปร่งใส (ไม่ติดฟิล์ม); มืด (เพื่อความเป็นส่วนตัว); ฟิล์มใส; ฟิล์มความเข้มปานกลาง; ไม่ทราบ/ไม่ระบุ; มืดมาก; อื่นๆ
pl: Poziom przyciemnienia szyby: Przezroczyste (bez przyciemnienia); Ciemne (zapewniające prywatność); Lekkie przyciemnienie; Średnie przyciemnienie; Nieznany/nieokreślony; Bardzo ciemne; Inny
nb: Vindusglasset toningsgrad: Klar (ingen toning); Mørk (innsynsskjerming); Lett toning; Medium toning; Ukjent / ikke spesifisert; Veldig mørk; Annet
da: Toningniveau for bilrude: Gennemsigtig (ingen toning); Mørk (privacy); Let toning; Medium toning; Ukendt/ikke angivet; Meget mørk; Andet
cs: Stupeň tónování okenního skla: Průhledné (bez tónování); Tmavé (soukromí); Světlé tónování; Střední tónování; Neznámé / není specifikováno; Velmi tmavé; Jiné
en: Window glass tint level: Clear (no tint); Dark (privacy); Light tint; Medium tint; Unknown/Not specified; Very dark; Other
sk-SK: Stupeň tónovania okenného skla: Číre (bez tónovania); Tmavé (súkromie); Svetlé tónovanie; Stredné tónovanie; Neznáme/nešpecifikované; Veľmi tmavé; Iné
it: Livello di tinta del vetro dei finestrini: Trasparente (nessuna colorazione); Scura (privacy); Colorazione chiara; Colorazione media; Sconosciuto/Non specificato; Molto scura; Altro
ru: Уровень тонировки стекла: Прозрачный (без тонировки); Темный (для приватности); Легкая тонировка; Средняя тонировка; Неизвестно / не указано; Очень темный; Другое
ko: 창유리 착색 수준: 투명색(틴팅 없음); 다크(사생활 보호); 밝은 틴팅; 중간 틴팅; 알 수 없음/지정되지 않음; 매우 어두움; 기타
ro-RO: Nivelul de nuanțare al geamului: Clar (fără nuanțare); Închis (privacy); Nuanțare deschisă; Nuanțare medie; Necunoscut/Nespecificat; Foarte închis; Altele
fr: Niveau de teinte du vitrage: Transparent (sans teinte); Sombre (intimité); Teinte claire; Teinte moyenne; Inconnu/non spécifié; Très sombre; Autre
fi: Ikkunalasin tummennustaso: Läpinäkyvä (ei tummennusta); Tumma (näkösuoja); Kevyt tummennus; Keskitason tummennus; Tuntematon / ei määritetty; Erittäin tumma; Muu
pt-BR: Vidro de janela nível de tonalidade: Transparente (sem película); Escuro (privacidade); Escurecimento leve; Escurecimento médio; Desconhecido/Não especificado; Muito escuro; Outro
bg-BG: Ниво на затъмнение на стъклото на прозореца: Прозрачно (без затъмняване); Тъмно (поверителност); Светло затъмняване; Средно затъмняване; Неизвестно/не е посочено; Много тъмно; Друго
sl-SI: Stopnja zatemnitve okenskega stekla: Prozorno (brez zatemnitve); Temno (zaščita zasebnosti); Rahla zatemnitev; Srednja zatemnitev; Neznano / ni določeno; Zelo temno; Drugo
hu: Ablaküveg sötétítési szintje: Átlátszó (nincs sötétítés); Sötét (belátásgátló); Enyhe sötétítés; Közepes sötétítés; Ismeretlen / Nincs megadva; Nagyon sötét; Egyéb
es: Nivel de tintado del cristal de la ventana: Transparente (sin tintado); Oscuro (privacidad); Tintado claro; Tintado medio; Desconocido/no especificado; Muy oscuro; Otro
zh-CN: 车窗玻璃着色程度: 透明（无着色）; 深色（隐私玻璃）; 浅色着色; 中度着色; 未知/未指定; 极深; 其他
el: Επίπεδο απόχρωσης φιμέ γυαλιού παραθύρου: Διάφανο (χωρίς χρώμα); Σκούρο (ιδιωτικότητας); Ελαφρύ φιμέ; Μεσαίο φιμέ; Άγνωστο / Δεν καθορίζεται; Πολύ σκούρο; Άλλο
vi: Mức độ tối màu của kính cửa sổ: Trong suốt (không dán phim); Tối màu (riêng tư); Kính màu sáng; Kính màu vừa; Không rõ/Không được chỉ định; Rất tối; Khác
lt-LT: Langų stiklo tamsinimo lygis: Skaidrus (be tamsinimo); Tamsus (privatumo); Šiek tiek tamsintas; Vidutiniškai tamsintas; Nežinoma / nenurodyta; Labai tamsus; Kita